臺灣宜蘭地方法院行政訴訟判決
110年度交字第23號
原      告  劉茂宏  
被      告  交通部公路總局臺北區監理所

代  表  人  梁郭國  
上列當事人間交通裁決事件，原告不服被告如附表編號1至5所示
違反道路交通管理事件裁決書，提起行政訴訟，本院判決如下：
    主  文
原告之訴駁回。
訴訟費用新臺幣參佰元由原告負擔。
    事實及理由
一、程序事項：
㈠、本件係因原告不服被告如附表編號1至5所示違反道路交通管
    理事件裁決書（下分別稱附表編號1至5之原處分）分別裁處
    如附表處罰主文欄所示處罰，提起行政訴訟，經核屬行政訴
    訟法第237條之1第1項第1款規定之交通裁決事件，爰依同法
    第237條之7規定，不經言詞辯論，逕為判決。
㈡、原告不服被告民國110年5月4日北監宜裁字第43-QQ0000000號
    違反道路交通管理事件裁決書之原處罰主文為：「一、罰鍰
    新臺幣（下同）貳萬元整，吊扣駕駛執照6個月，罰鍰及駕
    駛執照限於110年6月3日前繳納、繳送。二、上開罰鍰及駕
    駛執照逾期不繳納、繳送者：㈠罰鍰依法移送強制執行，自1
    10年6月4日起吊扣駕駛執照12個月，並限於110年6月18日前
    繳送。㈡110年6月18日前未繳送駕駛執照者，自110年6月19
    日起吊銷駕駛執照，並逕行註銷駕駛執照。㈢駕駛執照吊（
    註）銷後，自110年6月19日起一年內不得重新考領駕駛執照
    」。嗣經被告重新審查後，於110年7月14日依相同之舉發違
    規事實及舉發違反法條重新製開裁決書（見本院卷第91頁）
    ，處罰主文更正為如附表編號5處罰主文欄所示，並送達原
    告。本件原告就同一違規事實之原裁決已依法提起訴訟請求
    撤銷，而被告機關重新審查後，雖已自行更正原裁決並重新
    製開如附表編號5所示之裁決書，然並非完全依原告之請求
    處置，則依行政訴訟法第237條之4第3項規定之反面解釋，
    本院仍應就被告變更後如附表編號5所示之110年7月14日北
    監宜裁字第43-QQ0000000號違反道路交通管理事件裁決書為
    審理之標的，核先敘明。　　
二、事實概要：
　　緣原告於民國110年2月25日分別如附表編號1至5所示之違規
    時間，駕駛其所有車牌號碼000-0000號自用小客車（下稱系
    爭車輛）行經如附表編號1至5所示違規地點，因有如附表編
    號1至5所示舉發違規事實，經宜蘭縣政府警察局宜蘭分局（
    下稱原舉發單位），於110年3月23日填製如附表編號1至5所
    示舉發違反道路交通管理事件通知單予以舉發，均記載應到
    案日期為110年5月7日前，並移送被告處理。原告於110年4
    月13日提出陳述意見，嗣經被告函請原舉發機關協助查明事
    實後，認定原告有上開違規事實，爰分別依如附表編號1至5
    所示舉發違反法條之規定，以附表編號1至5之原處分別裁處
    原告如附表處罰主文欄所示處罰。原告不服，遂提起本件行
    政訴訟。
三、原告起訴聲明：附表編號1至5之原處分撤銷。並主張：原告
    於110年2月25日行經宜蘭縣員山鄉員山路一段時，不慎誤闖
    紅燈，行至同路段次一交岔路口停等紅燈時，突聞後方大聲
    咆哮命原告停車，原告驚恐爰加足馬力向前疾駛，直至後方
    無雜聲始慢慢行駛至原路程。原告雖誤闖紅燈在先，惟員警
    應於次一交岔路口於原告駕駛座旁告誡原告不得闖紅燈，而
    非於後方大聲斥罵，致原告驚嚇後不顧前車碩大往前疾駛超
    車，被告所為如附表編號1至5之原處分顯有錯誤。
四、被告答辯聲明：原告之訴駁回。並主張：原告駕駛系爭車輛
    ，分別於110年2月25日下午3時33分、3時34分，在宜蘭縣員
    山鄉員山路一段、賢德路二段口及員山路一段、大鬮路口「
    闖紅燈」違規，嗣經原舉發單位員警於同日下午3時35分在
    員山路一段、德湖路二段口鳴笛並請該車停靠於路邊接受檢
    查，惟該車拒絕停車接受稽查而逃逸，隨即於該路口紅燈右
    轉駛入德湖路二段，更在德湖路二段不依規定駛入來車道違
    規。另原告所提有不明人士向渠怒吼，為躲避方而違規云云
    ，當時本分局員警穿著制服並騎乘警用機車，並鳴警笛要求
    配合路邊停車受檢，原告所述顯係卸責之詞。是原告確有如
    附表舉發違規事實欄所列駕車行經有燈光號誌管制之交岔路
    口闖紅燈、紅燈右轉行為、不依規定駛入來車道、違反處罰
    條例之行為，拒絕停車接受稽查而逃逸等違規行為，被告依
    道路交通管理處罰條例第53條第1項、第53條第2項、第60條
    第1項、第45條第1項第3款、第63條第1項及違反道路交通管
    理事件統一裁罰基準及處理細則第43條及第44條第1項規定
    裁處應無違誤，以如附表編號1至5之原處分裁處原告如附表
    處罰主文欄所示之處罰，應無違誤。
五、本院之判斷：
㈠、按「汽車駕駛人，行經有燈光號誌管制之交岔路口闖紅燈者
    ，處新臺幣一千八百元以上五千四百元以下罰鍰。前項紅燈
    右轉行為者，處新臺幣六百元以上一千八百元以下罰鍰」；
    「汽車駕駛人，駕駛汽車有違反本條例之行為，經交通勤務
    警察或依法令執行交通稽查任務人員制止時，不聽制止或拒
    絕停車接受稽查而逃逸者，除按各該條規定處罰外，處新臺
    幣一萬元以上三萬元以下罰鍰，並吊扣其駕駛執照六個月」
    ；「汽車駕駛人，爭道行駛有不依規定駛入來車道之情形者
    ，處新臺幣六百元以上一千八百元以下罰鍰」；「汽車駕駛
    人有下列各款所列條款之一者，除依原條款處罰鍰外，並予
    記點：一、有第三十三條第一項、第二項、第三十八條第一
    項、第四十條、第四十五條、第四十七條第一款至第三款、
    第四十八條、第四十九條或第六十條第二項第一款、第二款
    情形之一者，各記違規點數一點。二、有第二十九條第一項
    第一款至第四款、第二十九條之二第一項、第二項、第四項
    、第三十條第一項第一款、第二款情形之一者，各記違規點
    數二點。三、有第四十三條、第五十三條或第五十三條之一
    情形之一者，各記違規點數三點」；「本條例之處罰，受舉
    發違反道路交通管理事件之受處罰人，認為受舉發之違規行
    為應歸責他人者，應於舉發違反道路交通管理事件通知單應
    到案日期前，檢附相關證據及應歸責人相關證明文件，向處
    罰機關告知應歸責人，處罰機關應即另行通知應歸責人到案
    依法處理。逾期未依規定辦理者，仍依本條例各該違反條款
    規定處罰」，道路交通管理處罰條例第53條、第60條第1項
    、第45條第1項第3款、第63條第1項、第85條第1項分別定有
    明文。
㈡、原告於110年2月25日如附表編號1至5所示之違規時間，駕駛
    其所有之系爭車輛行經如附表編號1至5所示違規地點，因有
    如附表編號1至5所示舉發違規事實，經原舉發單位，於110
    年3月23日填製如附表編號1至5所示舉發違反道路交通管理
    事件通知單予以舉發，均記載應到案日期為110年5月7日前
    ，並移送被告處理。原告於110年4月13日提出陳述意見，嗣
    經被告函請原舉發機關協助查明事實後，認定原告有上開違
    規事實，爰分別依如附表編號1至5所示舉發違反法條之規定
    ，以附表編號1至5之原處分裁處原告如附表處罰主文欄所示
    處罰，有如附表編號1至5所示之舉發通知單（本院卷第43至
    51頁）、原舉發單位採證影像光碟、逕行舉發照片紀錄表（
    本院卷第59至69頁）、附表編號1至5之原處分（本院卷第71
    至79頁、第91頁）、駕駛人基本資料查詢（本院卷第111頁
    ）可參。
㈢、原告雖主張：其行經宜蘭縣員山鄉員山路一段時，不慎誤闖
    紅燈，行至同路段次一交岔路口停等紅燈時，員警未於原告
    駕駛座旁告誡原告不得闖紅燈，竟於後方大聲咆哮命原告停
    車，致原告驚恐始加足馬力向前疾駛等語。查，經本院勘驗
    結果，舉發員警騎乘機車於員山路一段100巷交岔路口停等
    紅燈。系爭車輛於110年2月25日15時32分許，在員山路一段
    100巷交岔路口闖越紅燈，車速稍快。舉發員警尾隨系爭車
    輛沿員山路一段行駛。系爭車輛於110年2月25日15時33分許
    ，在員山路一段與賢德路二段交岔路口闖越紅燈，車速稍快
    。舉發員警尾隨系爭車輛沿員山路一段行駛。系爭車輛行經
    員山路一段與大鬮路交岔路口時，交通號誌顯示為綠燈。系
    爭車輛於110年2月25日15時34分許，在員山路一段與八甲路
    交岔路口闖越紅燈，車速稍快。舉發員警沿員山路一段行駛
    尾隨系爭車輛。系爭車輛跨越停止線於員山路一段與深洲路
    、德湖路一段交岔路口停等紅燈時，舉發員警暫停於系爭車
    輛左側指示系爭車輛駕駛人「閃燈停車」。系爭車輛隨即於
    110年2月25日15時35分許加速右轉進入德湖路一段。舉發員
    警開啟警鳴器，沿德湖路一段行駛尾隨系爭車輛。系爭車輛
    於110年2月25日15時35分許跨越雙黃線駛入來車車道。舉發
    員警沿德湖路行駛，嗣右轉進入大鬮路沿大鬮路行駛，未見
    系爭車輛等情，有勘驗筆錄為證（本院卷第119至131頁）。
    依上開勘驗結果，原告確有如附表編號1至4舉發違規事實欄
    違反處罰條例之行為，經舉發員警查知並尾隨系爭車輛，嗣
    追及系爭車輛，暫停於系爭車輛左側指示系爭車輛駕駛人閃
    燈停車，原告不依指示停車反急速駛離逃逸等情明確。原告
    上開主張，難認可採。原告有如附表編號1至5所示之違規事
    實，應堪認定。
六、綜上所述，本件原告有前揭如附表編號1至5舉發違規事實欄
    所列駕車行經有燈光號誌管制之交岔路口闖紅燈、紅燈右轉
    行為、不依規定駛入來車道、違反處罰條例之行為，拒絕停
    車接受稽查而逃逸等違規行為明確，被告援引道路交通管理
    處罰條例道路交通管理處罰條例第53條、第60條第1項、第4
    5條第1項第3款、第63條第1項、第85條第1項規定，並依違
    反道路交通管理事件統一裁罰基準及處理細則第43條及第44
    條第1項規定，以如附表編號1至5之原處分裁處原告如附表
    處罰主文欄所示之處罰，核無違誤。原告訴請撤銷如附表編
    號1至5之原處分，為無理由，應予駁回。
七、本件判決基礎已臻明確，兩造其餘之攻擊防禦方法及訴訟資
     料經本院斟酌後，核與判決結果不生影響，故無一一論述
    之 必要，併予敘明。
八、本件第一審裁判費為300元，應由原告負擔，爰確定第一審 
     訴訟費用額為原告已繳費之起訴裁判費300元。
九、據上論結，本件原告之訴為無理由，依行政訴訟法第237條
    之7、第237條之8第1項、第98條第1項前段，判決如主文
中　　華　　民　　國　　111 　年　　6 　　月　　24　　日
                  行政訴訟庭　法　官　謝佩玲
以上正本係照原本作成。
如不服本判決，應於判決送達後20日內，向本院提出上訴狀並表
明上訴理由（原判決所違背之法令及其具體內容或依訴訟資料可
認為原判決有違背法令之具體事實），其未載明上訴理由者，應
於提出上訴後20日內向本院補提理由書（上訴狀及上訴理由書均
須按他造人數附繕本，如未按期補提上訴理由書，則逕予駁回上
訴），並應繳納上訴裁判費新臺幣750元。
中　　華　　民　　國　　111 　年　　6 　　月　　24　　日
                              書記官　黃家麟
附表：
編號 ①裁決日期（民國） ②裁決書字號 違規時間 （民國） 違規地點 ①舉發違規事實 ②舉發違反法條（道路交通管理處罰條例） ①原舉發通知單單號 ②填單日期 ③應到案日期 處罰主文 （新臺幣）  1 ①110年5月4日 ②北監宜裁字第43-QQ0000000號　  110年2月25日 下午3時33分 宜蘭縣員山鄉員山路 ①駕車行經有燈光號誌管制之交岔路口闖紅燈 ②第53條第1項、第85條第1項 ①宜警交字第QQ0000000號 ②110年3月23日 ③110年5月7日 罰鍰2,700元，並記違規點數3點，罰鍰限於110年6月3日前繳納 2 ①110年5月4日 ②北監宜裁字第43-QQ0000000號 110年2月25日 下午3時34分 宜蘭縣員山鄉員山路 ①駕車行經有燈光號誌管制之交岔路口闖紅燈 ②第53條第1項、第85條第1項 ①宜警交字第QQ0000000號 ②110年3月23日 ③110年5月7日 罰鍰2,700元，並記違規點數3點，罰鍰限於110年6月3日前繳納 3 ①110年5月4日 ②北監宜裁字第43-QQ0000000號　 110年2月25日 下午3時35分 宜蘭縣員山鄉員山路 ①駕車行經有燈光號誌管制之交岔路口紅燈右轉行為 ②第53條第2項、第85條第1項 ①宜警交字第QQ0000000號 ②110年3月23日 ③110年5月7日 罰鍰600元，並記違規點數3點，罰鍰限於110年6月3日前繳納 4 ①110年5月4日 ②北監宜裁字第43-QQ0000000號 110年2月25日 下午3時35分 宜蘭縣員山鄉德湖路 ①不依規定駛入來車道 ②第45條1項第3款、第85條第1項 ①宜警交字第QQ0000000號 ②110年3月23日 ③110年5月7日 罰鍰900元，並記違規點數1點，罰鍰限於110年6月3日前繳納 5 ①110年7月14日 ②北監宜裁字第43-QQ0000000號　 110年2月25日 下午3時35分 宜蘭縣員山鄉員山路一段、德湖路二段口 ①違反處罰條例之行為 　，拒絕停車接受稽查而逃逸 ②第60條1項、第85條第1項 ①宜警交字第QQ0000000號 ②110年3月23日 ③110年5月7日 罰鍰20,000元，吊扣駕駛執照6個月，罰鍰及駕駛執照限於110年8月13日前繳納、繳送